【裁判字號】    91,訴,785
【裁判日期】    920530
【裁判案由】    違反毒品危害防制條例
【裁判全文】
臺灣新竹地方法院刑事判決                          九十一年度訴字第七八五號
    公  訴  人  臺灣新竹地方法院檢察署檢察官
    被      告  甲○○
右列被告因違反毒品危害防制條例案件，經檢察官提起公訴（九十一年度毒偵字第七
八八號），本院判決如左：
    主  文
甲○○連續施用第一級毒品，累犯，處有期徒刑拾月，扣案之注射針筒壹支，沒收之
；又連續施用第二級毒品，累犯，處有期徒刑陸月；應執行有期徒刑壹年參月，扣案
之注射針筒壹支，沒收之。
    事  實
一、甲○○前有竊盜、違反麻醉藥品管理條例、妨害兵役等前科，最後一次因違反麻
    醉藥品管理條例案件於民國八十六年十一月九日縮刑期滿執行完畢。又曾因施用
    毒品案件，經依本院八十八年度毒聲字第一二三七號裁定送觀察、勒戒後，認有
    繼續施用毒品之傾向，由本院以八十九年度毒聲字第六三六號裁定送強制戒治，
    嗣經成效評定合格，無繼續戒治之必要，再由本院以八十九年度毒聲字第一九七
    九號裁定停止戒治，所餘戒治期間付保護管束，又因其於保護管束期間施用毒品
    ，而違反保護管束應遵守事項情節重大，復由本院於八十九年十一月二十日以八
    十九年度毒聲字第二七一九號裁定撤銷停止戒治，令入戒治處所施以強制戒治，
    並於九十年九月十一日戒治期滿，且於九十年九月十三日經臺灣新竹地方法院檢
    察署檢察官以九十年度戒毒偵字第一九八號不起訴處分確定。詎不知悔改，復分
    別基於施用第一級毒品海洛因及第二級毒品安非他命之概括犯意，自九十年十一
    月不詳時日起至九十一年五月二十八日止，連續在新竹縣湖口鄉○○路不詳門牌
    號碼租屋處，以將第一級毒品海洛因以針筒注射方式，以及將第二級毒品安非他
    命置於玻璃球上燒烤加熱吸食煙霧之方式，分別施用第一級毒品海洛因、第二級
    毒品安非他命數次，嗣於九十一年五月二十八日十六時許，在新竹市○區○○路
    三二三巷十三弄十三號為警查獲，採尿送驗結果呈嗎啡及安非他命陽性反應，並
    扣得其所有供施用第一級毒品海洛因之器具注射針筒乙支，始悉上情，旋因再犯
    本件施用毒品案件，經本院以九十一年度毒聲字第一一四○號裁定送強制戒治。
二、案經新竹市警察局報請臺灣新竹地方法院檢察署檢察官偵查起訴。
    理  由
一、訊據被告甲○○對於右揭時地連續施用第一級毒品海洛因，及第二級毒品安非他
    命多次之事實，於本院審理時坦承不諱（三六號本院卷第二十頁、七八五號本院
    卷第五三頁），且查：
(一)、並有注射針筒乙支扣案可資佐證，而被告於九十一年五月二十八日為警查獲時所
    採尿液，經送檢驗結果確呈嗎啡及甲基安非他命陽性反應，亦有新竹市衛生局九
    十一年六月八日竹市衛六字第七三八五號不法藥物尿液初步篩檢報告書（偵卷第
    四二頁）、國防部憲兵司令部刑事鑑識中心九十一年十一月五日（九一）綱得字
    第一四九六八號鑑驗通知書（偵卷第四四頁）各乙份附卷可憑，足徵被告自白非
    法施用第一級毒品海洛因，與第二級毒品安非他命與事實相符。
(二)、再被告前因施用毒品案件，經本院裁定送觀察、勒戒後，認有繼續施用毒品之傾
    向，復裁定送強制戒治，並於九十年九月十一日戒治期滿，且於九十年九月十三
    日經臺灣新竹地方法院檢察署檢察官以九十年度戒毒偵字第一九八號不起訴處分
    確定，復因再犯本件施用毒品案件，經本院以九十一年度毒聲字第一一四○號裁
    定送強制戒治等情，有臺灣新竹地方法院檢察署檢察官九十年度戒毒偵字第一九
    八號處分書、本院九十一年度毒聲字第一一四○號裁定、臺灣高等法院被告全國
    前案紀錄表及臺灣新竹地方法院檢察署刑案資料查註紀錄表各乙份附卷可證。
(三)、綜上，本件事證明確，被告二犯施用毒品之犯行堪予認定，應依法論科。
二、核被告所為係分別違反毒品危害防制條例第十條第一項之施用第一級毒品罪及同
    條第二項之施用第二級毒品罪。其分別持有第一級毒品、第二級毒品之低度行為
    ，應為施用第一級毒品、第二級毒品之高度行為所吸收，不另論罪。又被告先後
    多次分別施用第一級毒品及第二級毒品，時間緊接，所犯之罪名及犯罪構成要件
    均相同，顯係基於概括犯意反覆為之，為連續犯，應依刑法第五十六條之規定，
    均以一罪論，並各加重其刑。被告所犯前開二罪之施用方式顯不相同，可見被告
    所為二罪間之犯意各別、行為互異，應分論併罰。再被告有如事實欄所載之犯罪
    前科，甫於八十六年十一月九日縮刑期滿執行完畢，此有臺灣新竹地方法院檢察
    署刑案查註紀錄表及臺灣高等法院被告全國前案紀錄表各乙份在卷可佐，其於五
    年以內再犯本件有期徒刑以上之前揭二罪，均為累犯，各應依刑法第四十七條規
    定遞加重其刑。爰審酌被告素行不佳、歷經觀察、勒戒、強制戒治，竟再度施用
    足以導致精神障礙及生命危險之成癮性毒品，且經施以觀察勒戒、戒治仍無法使
    其戒斷毒癮，足見其缺乏拒用毒品之決心及悔改之意，兼以施用毒品危害施用者
    之神經中樞，使施用者產生幻聽及幻想之症狀，不僅對施用者之健康產生不良之
    影響，同時因幻聽及幻想結果亦可能使施用者對周遭之人施暴，對公共秩序產生
    危害，及其施用次數，犯後坦承犯行、態度尚可等一切情狀，分別量處如主文所
    示之刑，並定其應執行之刑。至被告於九十年十一月不詳時日起至九十一年五月
    二十八日二十三時十分許分別回溯二十六小時及九十六小時前以外之施用第一級
    毒品海洛因，及第二級毒品安非他命犯行，雖未為起訴書所載，但與起訴之犯行
    有連續犯裁判上一罪之關係，應為起訴效力所及，本院自得一併加以審理，併此
    敘明。
三、扣案之注射針筒壹支為被告所有供施用第一級毒品海洛因之用，業據被告坦認不
    諱（三六號本院卷第二十頁、七八五號本院卷第五三頁），從而，扣案之注射針
    筒壹支，應依刑法第三十八條第一項第二款，宣告沒收。
四、據上論斷，應依刑事訴訟法第二百九十九條第一項前段，毒品危害防制條例第十
    條第一項、第二項，刑法第十一條前段、第五十六條、第四十七條、第五十一條
    第五款、第三十八條第一項第二款，判決如主文。
本案經檢察官邱朝智到庭執行職務。
中      華      民      國    九十二    年      五      月     三十     日
                              臺灣新竹地方法院刑事第二庭
                                  審判長法  官   王銘勇
                                        法  官   高敏俐
                                        法  官   楊數盈
右正本證明與原本無異。
如不服本判決，應於判決送達後十日內向本院提出上訴狀（應附繕本）。
                                        書記官   沈藝珠
中      華      民      國    九十二    年      五      月     三十     日
附錄本案論罪科刑法條全文：
毒品危害防制條例第十條第一項：
施用第一級毒品者，處六月以上五年以下有期徒刑。
毒品危害防制條例第十條第二項：
施用第二級毒品者，處三年以下有期徒刑。


司法院資訊處製作；財團法人民間司法改革基金會備份。
